臺灣臺南地方法院民事判決　九十四年度家訴字第一○號
　　原　　　告　乙○○
　　訴訟代理人　施承典律師
　　被　　　告　甲○○
右當事人間請求給付家庭生活費事件，本院判決如左：
    主    文
被告應給付原告新臺幣貳拾肆萬元。
被告應自民國九十四年二月一日起，按月於每月一日給付原告新臺幣肆萬元。
本判決第一項得假執行。
本判決第二項於各該給付期屆至時，各得假執行。
訴訟費用由被告負擔。
    事    實
甲、原告方面：
  一、聲明：被告應自民國（下同）九十三年八月一日起，按月給付原告新臺幣（下
　　　      同）一萬元。
  二、陳述：原告與被告係夫妻關係，因被告常有暴力行為，經本院於民國（下同）
　　　　　　九十三年四月五日核發九十三年度家護字第一一二號保護令，惟被告仍
　　　　　　於九十三年七月十日違反保護令而再次毆打原告，原告念及夫妻之情，
　　　　　　原諒被告，並與被告訂立和解書，約定被告每月給付原告四萬元以供家
　　　　　　庭生活費用（實為扶養費用），但被告自九十三年八月一日起即未再給
　　　　　　付，故請求被告依和解書之約定，按月給付原告生活費用四萬元等語。
  三、證據：提出和解書、戶口名簿、九十三年度家護字第一一二號保護令等各一份
      　　　為證。
乙、被告方面：
  一、聲明：求為判決駁回原告之訴。
  二、陳述：對原告主張之事實不爭執，亦願給付原告家庭生活費用，但被告現無力
　　　      給付等語。
　  理    由
一、原告主張原告與被告係夫妻關係，因被告常有暴力行為，經本院於九十三年四月
    五日核發九十三年度家護字第一一二號保護令，惟被告仍於九十三年七月十日違
    反保護令而再次毆打原告，原告念及夫妻之情，原諒被告，並與被告訂立和解書
    ，約定被告每月給付原告四萬元以供家庭生活費用（實為扶養費用），但被告自
    九十三年八月一日起即未再給付，故被告應依和解書之約定，按月給付原告生活
    費用四萬元等語，並提出和解書、戶口名簿、九十三年度家護字第一一二號保護
    令等各一份為憑，被告對原告主張之事實並不爭執，亦願給付原告家庭生活費用
    ，惟以被告現無力給付等語置辯。既然被告有依和解書之約定按月給付原告四萬
    元之家庭生活費用，被告即應切實履行，縱真無力給付亦僅係末來如何執行之問
    題，故不得以此作為拒絕履行之說詞，故被告所辯，應不可採，原告主張之事實
    應屬實在。
二、觀諸右揭和解書僅約定被告應每月給付原告四萬元作家庭生活費用，但未約定應
    於每月第幾日給付，衡諸常理，原告於每月屆至時即有請求被告給付生活費用之
    權利，故應認被告給付日期應係每月一日。又被告自九十三年八月一日起至九十
    四年一月三十一日應給付原告家庭生活費用部分之履行期均已屆至，雖原告仍請
    求被告按月給付四萬元，但事實上已無法分期給付，故本院認應一次給付二十四
    萬元為宜，且該部分係命被告履行扶養義務之判決，且係訴訟中履行期已到者，
    依民事訴訟法第三百八十九條第一項第二款之規定，應依職權宣告假執行。又被
    告應自九十四年二月一日起，按月於每月一日給付原告四萬元之部分係按月計算
    之定期給付，自屬民事訴訟法第四百二十七條第二項第八款所謂「其他定期給付
    涉訟」之類型，依民事訴訟法第三百八十九條第一項第三款規定，亦應依職權宣
    告於各該給付期屆至時各得假執行。
三、據上論結，原告之訴為有理由，依民事訴訟法第七十八條、第三百八十九條第一
    項第二款、第三款，判決如主文。
中　　　華　　　民　　　國　　　九十四　　　年　　　一　　月　二十四　　日
　                                  臺灣臺南地方法院家事庭
~B法      官　彭　振　湘
右為正本係照原本作成。
如對本判決上訴，須於判決送達後二十日內向本院提出上訴狀。
中　　　華　　　民　　　國　　　九十四　　　年　　　一　　月　二十四　　日
~B法院書記官　蕭　伊　舒
